【裁判字號】    90,抗,98
【裁判日期】    900206
【裁判案由】    偽造文書等
【裁判全文】
臺灣高等法院臺南分院刑事裁定                九十年度抗字第九八號        Ｇ
      抗  告  人
      即上訴人    甲○○○
      右  一  人
      法定代理人  乙   ○   .
      被上訴人
      即  被  告  丙○○○
右列抗告人等因損害賠償案件，不服臺灣雲林地方法院中華民國九十年二月六日裁定
（八十八年度附民字第七號），提起抗告，本院裁定如左：
      主      文
抗告駁回。
      理      由
一、抗告意旨略稱：原裁定以上訴逾期為由駁回本件上訴，惟原附帶民事訴訟判決書
    載明：本判決非對刑事訴訟之判決有上訴時不得上訴，是本件上訴期間應自上訴
    人得為上訴，並獲法院通知得為上訴時起算上訴期間，始為適法。原裁定未考慮
    上訴限制問題即行駁回抗告人本件上訴，應不合法云云。
二、按附帶民事訴訟除本編有特別規定外，準用關於刑事訴訟規定，刑事訴訟法第四
    百九十條前段定有明文。又刑事訴訟法第九編附帶民事訴訟部分，並未針對附帶
    民事訴訟判決之上訴期間為特別規定，是關於附帶民事訴訟判決之上訴期間，仍
    應準用刑事訴訟第三百四十九條前段有關判決上訴期間之規定。另按原審法院認
    為上訴不合法律上之程式或法律上不應准許或其上訴權已經喪失者，應以裁定駁
    回之，刑事訴訟法第三百六十二條前段亦定有明文。本件原附帶民事訴訟判決固
    載明：本判決非對刑事訴訟之判決有上訴時不得上訴等語，然其上訴期間之起算
    ，依前揭刑事訴訟法第四百九十條準用刑事訴訟法第三百四十九條前段規定，仍
    應自送達判決後起算，非謂本件上訴期間應自上訴人得為上訴，並獲法院通知得
    為上訴時，始起算上訴期間，合先述明。
三、經查本件抗告人係於九十年一月四日收受原判決正本送達，有送達證書附卷可稽
    ，依前揭刑事訴訟法第四百九十條準用刑事訴訟法第三百四十九條前段規定之結
    果，本件上訴期間仍應為十日，且自送達判決後起算，分別加計在途期間四日、
    六日，抗告人至遲應於九十年一月十八日或二十日前提起上訴，始為合法。然抗
    告人卻遲至同年二月五日始具狀向原法院提起上訴，亦有民事聲明上訴狀在卷足
    憑，本件顯已逾上訴期間。原法院認本件附帶民事訴訟上訴不合法律上之程式，
    因予裁定駁回抗告人之上訴，本院經核原裁定，於法並無不合，抗告意旨，猶執
    前詞，指摘原裁定不當，為無理由，應予駁回。
四、據上論斷，應依刑事訴訟法第四百十二條，裁定如主文。
中    華    民    國      九十      年      三      月      二十二      日
  臺灣高等法院臺南分院刑事第五庭
                                      審判長法官  茆    臺    雲
                                            法官  董    武    全
                                            法官  李    文    福
右正本證明與原本無異。
不得再抗告。
                                      法院書記官  李    良    倩
中    華    民    國      九十      年      三      月      二十六      日


司法院資訊處製作；財團法人民間司法改革基金會備份。
